【裁判字號】    89,台上,6226
【裁判日期】    891019
【裁判案由】    違反毒品危害防制條例
【裁判全文】
最高法院刑事判決                              八十九年度台上字第六二二六號
    上  訴  人  甲○○
右上訴人因違反毒品危害防制條例案件，不服台灣高等法院中華民國八十九年八月十
一日第二審判決（八十九年度上訴字一九七一號，起訴案號：台灣桃園地方法院檢察
署八十七年度偵字第一○二二三號），提起上訴，本院判決如左：
    主  文
上訴駁回。
    理  由
按刑事訴訟法第三百七十七條規定，上訴於第三審法院，非以判決違背法令為理由，
不得為之。是提起第三審上訴，應以原判決違背法令為理由，係屬法定要件。如果上
訴理由狀並未依據卷內訴訟資料，具體指摘原判決不適用何種法則或如何適用不當，
或所指摘原判決違法情事，顯與法律規定得為第三審上訴理由之違法情形，不相適合
時，均應認其上訴為違背法律上之程式，予以駁回。本件原判決撤銷第一審判決，改
判仍論處上訴人甲○○共同連續販賣第二級毒品（累犯）及轉讓第二級毒品（累犯）
罪刑。已敘明上訴人基於意圖營利之概括犯意，自民國八十七年初某日起至同年五月
間止，連續多次在桃園縣大園鄉工業區、桃園市等不特定地點，以每公克新台幣（下
同）三千元、二公克五千元之價格，售賣第二級毒品安非他命予張進來。復於同年五
月二十九日售賣價值七萬元之安非他命予綽號「阿強」之不詳姓名男子，並於同日晚
上八、九時許，囑有犯意聯絡之林金城（另案審理）將安非他命送至桃園縣大園工業
區交予「阿強」。事後由上訴人免費轉讓安非他命零點二公克或零點三公克予林金城
施用。同年五月三十日，張進來又以電話與上訴人連絡購買五千元之安非他命，約定
在桃園縣桃園市○○○街交付；同日一時五十分，林金城駕駛小客車搭載上訴人前往
交易時，為警查獲等情。係依憑張進來、林金城、莊枝青等人之供述，並綜合扣案之
安非他命（驗餘淨重三一點四四公克），及法務部調查局檢驗通知書、內政部警政署
刑事警察局鑑定書、租賃合約書等全部卷證資料，為其所憑之證據及認定之理由。復
說明林金城駕駛小客車搭載上訴人前往桃園市○○○街售賣安非他命予張金來，經警
查獲張金來時，上訴人則乘機逃逸，但警方在該小客車上採得指紋，經鑑定結果確與
上訴人之指紋相符。且張金來、林金城與上訴人均屬舊識，彼此間並無嫌隙，應無誣
陷上訴人之理，其犯行自堪認定。並以上訴人否認犯罪所持之辯解為不足採，亦於理
由內說明及指駁綦詳。所為論敘，俱有卷存證據資料可資覆按，從形式上觀察，並無
違背法令之情形存在。按證據之取捨及其證明力之判斷，屬事實審法院之職權，倘其
判斷與論理法則及經驗法則無違，即不容任意指摘為違法，而執為第三審上訴之理由
。原判決謂張進來於警訊供稱其向上訴人購買安非他命之價格，一公克為三千元，一
點五公克五千元等語；但衡情購買數量越多，價格應較便宜，因認上訴人售賣安非他
命之價格，應以二公克五千元始符常理（見原判決第七面第十一行至第十四行），已
於理由內詳加敘明，核與經驗法則及論理法則無違。上訴意旨，僅憑己見，漫謂張金
城之上開供述不合情理，顯有瑕疵等語。而對於原判決已明白論斷之事項，任意爭執
，難謂符合第三審上訴之法定要件。又刑事訴訟法第三百七十九條第十款所謂應於審
判期日調查之證據，必須所聲請調查之證據確與待證事實有重要關係，就其案情確有
調查必要者，始為相當；此項「調查之必要性」，上訴理由必須加以具體敘明。上訴
意旨僅泛稱原審未傳喚張進來、林金城及藍鶴鵬，以調查事實之真相。但對於尚有何
待證之事實，而有傳喚張進來等人予以調查之必要，則未具體表明，已非適法。且依
原判決所為之證據上論斷，原審縱予調查，仍無從動搖原判決所認定之事實，即於判
決不生影響，依刑事訴訟法第三百八十條規定，不得據為上訴第三審之合法理由。至
上訴意旨其餘所稱林金城之供述矛盾，顯係故意入罪；警方在小客車上採得之指紋，
不無可能係上訴人以前所遺留等各節。均非依據卷內訴訟資料，具體指摘原判決究竟
如何違背法令。徒就原審採證認事職權之適法行使，或原判決已說明之事項，砌詞指
摘，並為單純事實上之爭執，亦與法律規定得為第三審上訴理由之違法情形，不相適
合，其上訴違背法律上之程式，應予駁回。
據上論結，應依刑事訴訟法第三百九十五條前段，判決如主文。
中      華      民      國    八十九    年      十      月     十九     日
                              最高法院刑事第六庭
                                  審判長法官  紀  俊  乾
                                        法官  黃  正  興
                                        法官  陳  東  誥
                                        法官  張  春  福
                                        法官  韓  金  秀
      右正本證明與原本無異
                                              書  記  官
中      華      民      國    八十九    年      十      月    二十三    日


司法院資訊處製作；財團法人民間司法改革基金會備份。
